臺灣新竹地方法院刑事判決
111年度訴字第510號
公  訴  人  臺灣新竹地方檢察署檢察官
被      告  莊正嘉



上列被告因傷害案件，經檢察官提起公訴（110年度調偵字第192
號），本院依簡式審判程序判決如下：
    主  文
甲○○犯傷害罪，處有期徒刑貳月，如易科罰金，以新臺幣壹仟元
折算壹日。
    事  實
一、本件犯罪事實：
　  甲○○與乙○○前係男女朋友關係，二人於民國109年2月8日3時
    40分至5時48分許，相約在新竹縣○○鄉○道0號北上86公里處
    湖口服務區之停車場內見面，其等在乙○○之車牌號碼000-00
    00號自用小客車內談論分手事宜，然因故發生爭執，甲○○竟
    基於傷害之犯意，徒手毆打乙○○頭部、手部與腿部並將之推
    倒在地，致乙○○受有頭部外傷、臉部、鼻部擦挫傷、頸部、
    右肩部擦挫傷、前胸壁及腹壁挫傷、下背部挫傷、手部上肢
    、左下肢、踝部多處擦挫傷等傷害。嗣經乙○○報警處理，並
    經警調閱監視器錄影畫面，始查悉上情。
二、案經乙○○訴由國道公路警察局第二公路警察大隊報告臺灣新
    竹地方檢察署檢察官偵查起訴。
    理  由
壹、程序事項：
一、按檢察官代表國家提起公訴，依檢察一體原則，到庭實行公
    訴之檢察官如發現起訴書認事用法有明顯錯誤，亦非不得本
    於自己確信之法律見解，於論告時變更起訴之法條，或於不
    影響基本事實同一之情形下，更正或補充原起訴之事實，此
    有最高法院100 年度台上字第4920號判決意旨可參。經查，
    公訴人依卷內事證補充更正告訴人乙○○所受傷勢（本院卷第
    45頁），是依上開法文說明，自應以公訴人上開更正後之內
    容作為本案審理之範圍，合先敘明。
二、本件被告甲○○所犯之罪，非死刑、無期徒刑、最輕本刑為3
    年以上有期徒刑之罪，或高等法院管轄第一審之案件，被告
    於本院準備程序進行中，就被訴事實為有罪之陳述，經本院
    認合於刑事訴訟法第273條之1第1項之規定，裁定進行簡式
    審判程序，合先敘明。又按簡式審判程序之證據調查，不受
    第159條第1項之限制，刑事訴訟法第273條之2定有明文，是
    於行簡式審判程序之案件，被告以外之人於審判外之陳述，
    除有其他不得作為證據之法定事由外，應認具有證據能力。
    　
二、認定犯罪事實所憑之證據及理由：
　  前揭犯罪事實，業據被告於警詢、偵查、本院準備程序及簡
    式審判程序時均坦承不諱（3387號偵卷第5頁至第9頁、第90
    頁至第91頁、192號調偵卷第31頁至第32頁；本院卷第45頁
    、第54頁至第55頁）；核與證人即告訴人於警詢及偵查（33
    87號偵卷第11頁至第15頁、第82頁）、證人即告訴人之友人
    張子源於警詢及偵查（3387號偵卷第16頁至第17頁、第86頁
    至第88頁）、證人即告訴人之友人邱放昱於偵查（3387號偵
    卷第88頁至第89頁）、證人即告訴人之友人黃毓岑於偵查（
    3387號偵卷第87頁至第88頁）之證述情節大致相符，且有車
    輛詳細資料報告1份、監視器錄影畫面截圖數張、大千綜合
    醫院109年2 月8日受理家庭暴力事件驗傷診斷書1份存卷可
    憑（3387號偵卷第27頁、第38頁至第79頁；本院卷第17頁至
    第19頁），足認被告上開任意性之自白與事實相符，堪以採
    信。綜上，本案事證明確，被告犯行洵堪認定，應依法論科
    。
三、論罪科刑：　　
  ㈠是核被告所為，係犯刑法第277條第1項傷害罪。
　㈡爰審酌被告與告訴人原為男女朋友關係，不思以理性方法解
    決與告訴人間之紛爭，竟率爾對告訴人為上開傷害犯行，致
    告訴人身體受傷，並造成告訴人內心恐懼，行為實有不該，
    應受相當非難。並考量被告犯後坦承犯行之態度，並參酌告
    訴人無和解意願致未能達成和解（本院卷第39頁），及被告
    於本案前已有因傷害案件經法院判處罪刑之前科素行，有臺
    灣高等法院被告前案紀錄表在卷可查（本院卷第13頁至第14
    頁），雖不構成累犯，惟列入刑法第57條第5款「犯罪行為
    人之品行」之量刑審酌事由，兼衡被告自述其大學畢業之智
    識程度，之前從事科技業，經濟狀況普通、未婚，現與未成
    年子女同住等一切情狀（本院卷第55頁），量處如主文所示
    之刑，並諭知易科罰金之折算標準。
據上論斷，應依刑事訴訟法第273條之1第1項、第299條第1項前
段，判決如主文。
本案經檢察官馮品捷提起公訴，檢察官劉正祥到庭執行職務。
中　　華　　民　　國　　111 　年　　8 　　月　　31　　日
                  刑事第二庭  法　官  　崔恩寧
以上正本證明與原本無異。
如不服本判決應於收受本判決後20日內向本院提出上訴書狀，上
訴書狀應敘述具體理由。上訴書狀未敘述上訴理由者，應於上訴
期間屆滿後20日內補提理由書狀於本院(均須按他造當事人之人
數附繕本 )「切勿逕送上級法院」。 
中　　華　　民　　國　　111 　年　　8 　　月　　31　　日
                               書記官   莊琬婷 

附錄本院論罪科刑法條：　　
刑法第277條第1項
傷害人之身體或健康者，處五年以下有期徒刑、拘役或五十萬元
以下罰金。